臺灣彰化地方法院刑事判決　　　　　　　　　　　　　九十年度訴字第一五五二號
　　公　訴　人　臺灣彰化地方法院檢察署檢察官
　　被　　　告　甲○○
右列被告因毒品危害防制條例案件，經檢察官提起公訴（九十年度毒偵緝字第五七四
號、九十年毒偵字第四四六二、四七三五號），本院判決如左：
    主  文
甲○○施用第一級毒品，處有期徒刑柒月；扣案摻有海洛因之塑膠袋壹個沒收銷燬之
。又連續施用第二級毒品，處有期徒刑肆月；扣案安非他命陸包（毛重伍點壹公克）
沒收銷燬之，安非他命吸食器壹組沒收之。應執行有期徒刑玖月；扣案摻有海洛因之
塑膠袋壹個、安非他命陸包（毛重伍點壹公克）均沒收銷燬之，安非他命吸食器壹組
沒收之。
    事  實
一、甲○○前於民國八十九年間因施用毒品案件，經本院以八十九毒聲字第八二四號
    裁定送觀察、勒戒後，認無繼續施用毒品之傾向，由臺灣彰化地方法院檢察署檢
    察官於八十九年三月三日以八十九年度毒偵字第一０二九號為不起訴處分確定。
    詎其仍未戒除毒癮，復於九十年十一月九日二十三時許，在其臺中市○○路三十
    九號七樓之五租屋處，以將第一級毒品海洛因摻入香煙內，點火吸食之方式，施
    用第一級毒品海洛因一次。另基於施用第二級毒品安非他命之概括犯意，自九十
    年二月初起至同年十一月九日止，在前開租屋處等地，以將第二級毒品安非他命
    置於吸食器內，外以火燒烤產生煙霧，再加以吸食之方式，連續施用第二級毒品
    多次，平均施用次數不定。嗣於九十年二月七日十六時許在其彰化縣彰化市○○
    路○段五六０巷十六號住處，及於九十年十一月十日八時許在上開臺中市租屋處
    ，為警查獲，並扣得安非他命六包（毛重五．一公克）、摻有海洛因之塑膠袋一
    個及其所有供施用安非他命之吸食器一組。再經臺灣彰化地方法院檢察署檢察官
    聲請本院以九十年度毒聲字第二七六五號裁定送臺灣彰化看守所附設勒戒處所觀
    察、勒戒後，認有繼續施用毒品之傾向。
二、案經彰化縣警察局彰化分局報告臺灣彰化地方法院檢察署檢察官暨該署檢察官自
    動檢舉偵查起訴。
    理  由
一、右揭犯罪事實，業經被告甲○○坦承不諱，並有安非他命六包（毛重五．一公克
    ）、摻有海洛因之塑膠袋一個及安非他命吸食器一組扣案足佐。且上開扣案之白
    色粉末，經送驗結果，係第二級毒品安非他命無訛，有卷附彰化縣警察局彰化分
    局九十年十一月十日之查獲毒品危害防制條例毒品初步檢驗報告單一件為證（九
    十年毒偵字第四四六二號卷，第二十頁）。再者，被告甲○○於九十年二月七日
    獲案時，為警採集其尿液送驗，結果呈甲基安非他命陽性反應，其於九十年十一
    月十日獲案時，為警採集其尿液送驗，結果呈嗎啡陽性反應，分別有彰化縣衛生
    局九十年二月十九日及九十年十一月十九日出具之煙毒尿液檢驗成績書二紙附卷
    可稽（九十年毒偵字第二四四二號卷，第八頁；九十年毒偵字第四四六二號卷，
    第三七頁），足徵被告前開自白與事實相符，堪以採信。又被告甲○○前於八十
    九年間因施用毒品案件，經本院以八十九毒聲字第八二四號裁定送觀察、勒戒後
    ，認無繼續施用毒品之傾向，由臺灣彰化地方法院檢察署檢察官於八十九年三月
    三日以八十九年度毒偵字第一０二九號為不起訴處分確定等情，有該不起訴處分
    書在卷可稽（九十年觀執緝字第二七四號卷，第九頁），其於五年內再犯毒品危
    害防制條例第十條之罪，係屬二犯毒品危害防制條例第十條之罪，並經臺灣彰化
    地方法院檢察署檢察官聲請本院以九十年度毒聲字第二七六五號裁定送臺灣彰化
    看守所附設勒戒處所觀察、勒戒後，認有繼續施用毒品之傾向，有本院九十年度
    毒聲字第二七六五號裁定書及臺灣彰化看守所附設勒戒處所九十年十一月二十六
    日彰所戒字第三五五三號之有無繼續施用毒品傾向證明書一件附卷可參（九十年
    毒偵字第二四四二號卷，第二八頁；九十年觀執緝字第二七四號卷，第七頁）。
    本件事證明確，被告上開犯行，洵堪認定。
二、核被告所為，係犯毒品危害防制條例第十條第一項之施用第一級毒品罪、第二項
    之施用第二級毒品罪。被告持有毒品安非他命施用，其持有第二級毒品安非他命
    之低度行為，已為施用第二級毒品安非他命之高度行為所吸收，不另論罪。其先
    後多次施用第二級毒品安非他命之行為，時間密接，觸犯構成要件相同之罪，顯
    係基於概括犯意所為，應依連續犯規定，論以一罪，並加重其刑。又所犯上開二
    罪，犯意各別，行為互殊，應分論併罰。另前開犯罪事實中，原起訴書就被告施
    用第二級毒品所漏未記載部分，與已起訴部分，有連續犯之裁判上一罪關係，為
 起訴效力所及，法院自得併予審理，附此敘明。爰審酌被告施用毒品係屬「病態
    性犯人」，現復於臺灣雲林監獄附設戒治處所進行長時間之強制戒治處遇，核與
    毒品犯罪科以刑罰之「特別預防」機制，尚無不同，加以其犯罪之動機及目的在
    圖一己感官上之享受，犯罪手段及犯罪所生危害尚屬平和，犯罪後坦承犯行，態
    度良好等一切情狀，分別量處如主文所示之刑，並定其應執行之刑，以示懲儆。
    至扣案安非他命六包（毛重五．一公克），係查獲之毒品，而摻有海洛因之塑膠
    袋一個，因塑膠袋與海洛因已難以分離，即屬第一級毒品，均應依毒品危害防制
    條例第十八條第一項前段之規定宣告沒收並銷燬之。另扣案之安非他命吸食器一
    組係被告所有供施用第二級毒品罪所用之物，業據被告供承在卷，應依刑法第三
    十八條第一項第二款規定宣告沒收。
三、據上論斷，應依刑事訴訟法第二百九十九條第一項前段，毒品危害防制條例第十
    條第一項、第二項、第十八條第一項前段，刑法第十一條前段、第五十六條、第
    五十一條第五款、第三十八條第一項第二款，判決如主文。
本案經檢察官林映姿到庭執行職務。
中      華      民      國      九十一    年      一      月 二十三    日
                                臺灣彰化地方法院刑事第二庭
                                    審判長法官  林  欽  章
                                    法      官  石  馨  文
                                    法      官  郭  麗  萍
右正本證明與原本無異。
如不服本判決，應於判決送達後十日內向本院提出上訴狀( 須附繕本 )。
                                    法院書記官  楊  年  雄
中      華      民      國      九十一    年      一      月  二十五    日
毒品危害防制條例第十條
施用第一級毒品者，處六月以上五年以下有期徒刑。
施用第二級毒品者，處三年以下有期徒刑。
